臺灣臺中地方法院刑事判決　　　　　　　　　　　　　九十四年度訴字第九九一號
　　公　訴　人　臺灣臺中地方法院檢察署檢察官
　　被　　　告　甲○○
右列被告因違反毒品危害防制條例案件，經檢察官提起公訴（九十四年度毒偵字第一
二二六號），及同署檢察官移
議庭裁定改依簡式審判程序審理，判決如左：
    主  文
甲○○連續施用第一級毒品，處有期徒刑壹年。扣案之海洛因殘渣袋壹小包，沒收銷
燬之。
    犯罪事實
一、甲○○前於民國九十一年間，因施用毒品案件，經本院以九十一年度毒聲字第三
    三一號裁定送觀察、勒戒後，認有繼續施用毒品之傾向，經本院以九十一年度毒
    聲字第六四七號裁定送強制戒治，於九十二年二月二十五日強制戒治執行完畢出
    所，由臺灣臺中地方法院檢察署檢察官於九十二年三月二十日以九十二年度戒毒
    偵字第一四○號為不起訴處分確定。其於九十三年間，復因施用毒品案件，經本
    院於九十四年一月十三日以九十四年度訴字第二四號，就施用第一級毒品部分判
    處有期徒刑七月，就施用第二級毒品部分判處有期徒刑三月，應執行有期徒刑九
    月確定。詎仍不知悔改，基於施用第一級毒品海洛因之概括犯意，自九十四年一
    月十三日本院宣示判決後起，至同年三月十一日止，在臺中縣潭子鄉○○路○段
    一五一巷二八號住處等處所，以將海洛因摻入香菸內點燃吸食，或將海洛因摻入
    水中溶解後注射之方式，約每日施用二次以上，連續施用第一級毒品海洛因多次
    。嗣為警分別於九十四年一月二十二日上午十時三十分許，在臺中縣豐原市○○
    ○路與豐洲路口查獲，並扣得海洛因殘渣袋一個；於九十四年三月十二日，因其
    為列管調驗毒品人口，經臺中縣警察局豐原分局通知採尿送驗，結果呈嗎啡陽性
    反應而查獲。
二、案經臺中縣警察局豐原分局報告臺灣臺中地方法院檢察署檢察官偵查起訴，及同
    分局報告同署檢察官移送併辦。
    理  由
一、右揭犯罪事實，業據被告甲○○坦承不諱，且扣案之殘渣袋一個，經送法務部調
    查局鑑定結果，確有第一級毒品海洛因成分殘留，有該局九十四年五月二十六日
    調科壹字第一一○○○○一九五號鑑定通知書乙紙在卷足佐。又被告前揭為警查
    獲時所採集之尿液，經送檢驗之結果，確均呈嗎啡之陽性反應，有詮昕科技股份
    有限公司濫用藥物尿液檢驗報告、中山醫學大學附設醫院藥物濫用檢測中心尿液
    檢驗報告各乙張在卷可稽，足見被告上開自白確與事實相符。被告前因施用毒品
    案件，經本院以九十一年度毒聲字第三三一號裁定送觀察、勒戒後，認有繼續施
    用毒品之傾向，經本院以九十一年度毒聲字第六四七號裁定送強制戒治，於九十
    二年二月二十五日強制戒治執行完畢出所，由臺灣臺中地方法院檢察署檢察官於
    九十二年三月二十日以九十二年度戒毒偵字第一四○號為不起訴處分確定，有臺
    灣高等法院被告全國前案紀錄表、臺灣臺中地方法院檢察署刑案資料查註紀錄表
    、全國施用毒品案件紀錄表各乙份在卷可憑，則被告於前案強制戒治執行完畢釋
    放後，五年內再行施用第一級毒品。是本件事證明確，被告施用第一級毒品之犯
    行洵堪認定，應予依法論科。
二、查海洛因係屬毒品危害防制條例第二條第二項第一款所稱之第一級毒品。核被告
    甲○○所為，係犯毒品危害防制條例第十條第一項之施用第一級毒品罪。其持有
    第一級毒品之低度行為應為施用第一級毒品之高度行為所吸收，不另論罪。被告
    前後多後施用第一級毒品之犯行，時間緊接，犯罪構成要件相同，顯係基於概括
    犯意反覆實施，應依刑法第五十六條連續犯之規定加重其刑。起訴書雖僅就被告
    於九十四年一月二十二日施用第一級毒品海洛因一次提起公訴，然被告於本院審
    理時自白，其自九十三年十二月間起，至九十三年三月十一日，每日約施用海洛
    因二次以等語明確，則被告自本院九十四年度訴字第二四號判決宣示判決後起，
    至九十四年三月十一日止，所為連續施用第一級毒品海洛因部分，與前揭起訴部
    分，具有連續犯裁判上一罪之關係，且經檢察官移送併辦（九十四年度毒偵字第
    二八五一號），是就此部分本院自應予以審究，併此敘明。爰審酌被告前因施用
    毒品犯行，經強制戒治，猶故態復萌，再施用毒品不輟，無視於毒品對於自身健
    康之戕害及國家對於杜絕毒品犯罪之禁令，惡性非輕，然考及被告施用之次數僅
    有一次，犯罪時間非長，且犯後坦承犯行，尚知悔悟，本於煙毒犯罪人亦為「病
    人」考量，量刑不宜過重等一切情狀，量處如主文所示之刑，以示懲儆。
三、扣案之海洛因殘渣袋一個，因其上之海洛因無法自該塑膠袋析離，應依毒品危害
    防制條例第十八條第一項前段之規定，宣告沒收銷燬之。至警方於九十四年一月
    二十二日所扣得之注射針筒一支，被告否認該注射針筒是其所有，且查無證據足
    資證明該注射針筒係被告所有，用供其施用海洛因之用，是本院自無從予以宣告
    沒收，末此敘明。
據上論斷，應依刑事訴訟法第二百七十三條之一第一項、第二百九十九條第一項前段
，毒品危害防制條例第十條第一項、第十八條第一項前段，刑法第十一條、第五十六
條，判決如主文。
中      華      民      國    九十四    年      六      月     十五     日
                                    臺灣臺中地方法院刑事第五庭
                                        法  官  劉麗瑛
右正本證明與原本無異。
如不服本判決，應於送達後十日內向本院提出上訴狀（須附繕本），上訴於臺灣高等
法院臺中分院。
                                        書記官
中      華      民      國    九十四    年      六      月     十五     日
附錄論罪科刑法條
毒品危害防制條例第十條第一項
施用第一級毒品者，處六月以上五年以下有期徒刑。
